【裁判字號】    92,易,36
【裁判日期】    920226
【裁判案由】    賭博
【裁判全文】
臺灣基隆地方法院刑事判決                            九十二年度易字第三六號
    公  訴  人  臺灣基隆地方法院檢察署檢察官
    被      告  乙○○  女  三.
                甲○○  男  二.
右列被告因賭博案件，經檢察官聲請以簡易判決處刑（九十一年度偵字第四二三六號
），本院認為不宜，改依通常程序審理，並判決如左：
    主      文
乙○○共同違反未依電子遊戲場業管理條例規定辦理營利事業登記者，不得經營電子
遊戲場業之規定，處拘役參拾日，如易科罰金以參佰元折算壹日。
甲○○在公眾得出入之場所賭博財物，處罰金參佰元，如易服勞役，以參佰元折算壹
日。
扣案之電子遊戲機參臺（「麻將」、「彈珠臺」、「小瑪莉霹靂車第三代」各壹臺）
、ＩＣ板參塊及賭資壹萬肆仟陸佰柒拾伍元，均沒收。
    事      實
一、乙○○為設於臺北縣金山縣美田村仁愛路六十五號「金豪麥商店」之負責人，明
    知「金豪麥商店」未依電子遊戲場業管理條例之規定辦理營利事業登記，仍與姓
    名年籍不詳之成年男子二名，基於共同經營電子遊戲場業之犯意聯絡，自民國九
    十一年十月二十五日起，在上開「金豪麥商店」店址之公眾得出入場所內，擺設
    由前揭姓名年籍不詳成年男子所提供之電動賭博器具「麻將」、「彈珠臺」及「
    小瑪莉霹靂車三代」各乙臺，欲以此方式供不特定之賭客把玩，以經營電子遊戲
    場。其把玩方式為：賭客將新臺幣（下同）十元之硬幣投入前揭電子遊戲機內以
    充賭資，續則押注；賭客若未押中，賭資不予退還；若有押中，賭客則可獲得相
    當於下注金額不等倍數之分數，並取得由電動賭博器具所列印載有積分之彩票（
    積分十分可獲得一張彩票，相當於金額十元）以向乙○○兌換「金豪麥商店」內
    之等值商品，以此不確定之或然率決定財物之輸贏，與不特定之賭客對賭。嗣為
    警於九十一年十一月六日上午十一時四十分許，在「金豪麥商店」店址之公眾得
    出入之場所內，查獲正以前揭方式對賭之賭客甲○○及乙○○二人，並扣得上開
    電動賭博器具三臺暨ＩＣ板三塊及機臺內之賭資一萬四千六百七十五元，始知上
    情。
二、案經臺北縣警察局金山分局報請臺灣基隆地方法院檢察署檢察官聲請以簡易判決
    處刑，本院認為不宜，改適用通常程序審理。
    理      由
一、右揭事實業據被告乙○○、甲○○於本院審理時坦承不諱，且有違反社會秩序維
    護法現場紀錄表乙紙、現場暨查獲照片十幀在卷及上開電動賭博器具三臺（包括
    ＩＣ板三塊）暨機臺內賭資一萬四千六百七十五元扣案可佐，堪認被告二人自白
    與事實相符，可以採信。本件事證明確，被告乙○○未辦理營利事業登記經營電
    子遊戲場；被告乙○○、甲○○二人之賭博犯行，均堪認定。
二、查被告乙○○未依電子遊戲場業管理條例之規定辦理營利事業登記，而擅自於公
    眾得出入之場所擺設電動賭博器具，與不特定賭客對賭，核其所為，係違反電子
    遊戲場業管理條例第十五條之規定，應依同條例第二十二條之規定論處；被告乙
    ○○、甲○○二人之對賭行為，均係犯刑法第二百六十六條第一項前段之賭博罪
    。被告乙○○與前揭二名姓名年籍不詳之成年男子間，就未依電子遊戲場業管理
    條例之規定辦理營利事業登記而經營電子遊戲業之犯行部分，有犯意之聯絡及行
    為之分擔，皆為共同正犯。又被告乙○○未辦理營業登記，在「金豪麥商店」擺
    設電動賭博器具經營電子遊戲場業之時間，雖係自九十一年十月二十五日起，至
    被查獲之九十一年十一月六日止，然因此部分犯罪，具有業務經營之繼續性質，
    為繼續犯，應論以單純一罪。被告乙○○所犯之未辦理營利事業登記經營電子遊
    戲業及賭博二罪間，有方法結果之牽連關係，應從一重之未辦理營利登記經營電
    子遊戲場業罪處斷。聲請簡易判決處刑書雖未論及被告乙○○未辦理營利事業登
    記經營電子遊戲場業之罪名及犯罪事實，然此部分與檢察官聲請本院以簡易判決
    處刑之部分（被告乙○○賭博之部分；與起訴具有同一之效力），有裁判上一罪
    之牽連犯關係，已如前述，依審判不可分之原則，為起訴效力之所及，本院自應
    一併審理。爰審酌被告二人之行為敗壞社會善良風氣，殊不足取，惟其二人均無
    前科，素行堪稱良好，且犯後亦均坦承犯行，深表悔意等一切情狀，分別量處如
    主文所示之刑，以示懲儆，併分別諭知易科罰金之折算標準。
三、扣案之電子遊戲機三臺（「麻將」、「彈珠臺」、「小瑪券霹靂車第三代」）暨
    ＩＣ板三塊及機具內之賭資一萬四千六百七十五元，分別為供賭博之器具及賭檯
    內之財物，均應依刑法第二百六十六條第二項之規定，宣告沒收。
四、檢察官雖認被告乙○○之行為另涉犯刑法第二百六十八條之意圖營利供給賭博場
    所及聚眾賭博罪嫌云云，然查，卷附事證至多僅得證明被告乙○○有以前揭電子
    遊戲機臺為其手足之延長而與不特定之賭客對賭之行為，至被告乙○○有無聚眾
    賭博或供給賭博場所之事實，則尚無從由卷附事證推知，此外，復查無其他證據
    足資證明被告乙○○之此部分犯行，本應就此為無罪之諭知，惟檢察官認此部分
    與前揭經本院論罪科罪之部分，有裁判上一罪之想像競合犯關係，爰不另為無罪
    之諭知；又此部分既本應為無罪之諭知，即有刑事訴訟法第四百五十一條第四項
    但書不宜以簡易判決處刑之情形，爰改依通常程序審理，併此說明。
據上論斷，應依刑事訴訟法第四百五十二條、第二百九十九條第一項前段，電子遊戲
場業管理條例第十五條、第二十二條，刑法第十一條前段、第二十八條、第二百六十
六條第一項前段、第二項、第五十五條、第四十一條第一項前段、第四十二條第二項
，罰金罰鍰提高標準條例第一條前段、第二條，判決如主文。
本案經檢察官李辛茹到庭執行職務。
中      華      民      國      九十二      年      二      月  二十六  日
                                臺灣基隆地方法院刑事第三庭
                                    審判長  法  官  林火炎
                                            法  官  齊  潔
                                            法  官  王慧惠
右正本證明與原本無異。
對於本件判決如有不服，應於收受送達後十日內，向本院提出上訴書狀，上訴於臺灣
高等法院，並按他造當事人之人數附具繕本。
                                            書記官  陳俊德
中      華      民      國      九十二      年      三      月    三    日


司法院資訊處製作；財團法人民間司法改革基金會備份。
